# 请教陈版主，关于电商公司期末应收款项的列示问题

提问人：rudy1217 时间：2022-05-23 19:34:00
请教版主，公司在电商平台销售一款产品，客户将款项直接支付给平台，公司按照客户确认收货时点确认收入，如 1000 元（不考虑税金）。平台在次月与公司按扣除每笔成交订单 200 元佣金后的净值 800 元与客户结算，并开具 200 元税票给公司。请教，期末公司的往来款项如何列示？ 1 ）应收账款-客户 1000 元，应付账款-平台 200 元。还是 2 ）按照净值应收账款-平台 800 元列示？
因为公司期末需要计提坏账，所以对当期损益还是有影响的。我认为按 2 ）可以合理解释的，在电商平台上三方存在代收代付的协议，客户已支付货款到平台，不存在应付款项。平台次月按照800 元与公司结算，公司实际不存在应付。不知道是否可以这么理解？

回答人：chenyiwei
可以采用方案 2 ）。由于客户已经付款，因此本企业与客户之间无债权债务关系，只是与平台之间的款项结算关系。